臺灣臺中地方法院民事裁定
110年度補字第1951號
原      告  羅欽能  
訴訟代理人  陳婉寧律師
上列原告請求拆除地上物等事件，本院裁定如下： 
    主  文
原告應於本裁定送達後五日內補繳裁判費新臺幣20,206元，及查
報被告之姓名，逾期未補正，即駁回原告之訴。
    理  由
一、按當事人書狀，應記載當事人姓名，民事訴訟法第116條第1
     項第1款定有明文。次按提起民事訴訟，應依民事訴訟法第
    1 編第3章第1節、第2節之規定繳納裁判費，此亦為起訴必
    須具備之程式。再按書狀不合程式或有其他欠缺者，審判長
    應定期間命其補正；起訴不合程式或不備其他要件之情形者
    ，依其情形可以補正，經審判長定期間命其補正而不補正者
    ，法院應以裁定駁回之，民事訴訟法第121條第1項、第249
    條第1項第6款亦有明文。
二、本件原告起訴有下列程式不備之處，應予補正：
（一）原告於起訴狀記載被告為門牌號碼「臺中市○○區○○路○段0
      00號房屋之事實上處分權人」，惟被告之姓名不明，應為
      補正。本院前已依原告於起訴狀所聲請之事項向臺中市政
      府地方稅務局函詢並經回覆在卷，原告自應聲請閱卷後，
      補正上開之欠缺，併此敘明。
（二）原告起訴未據繳納裁判費。按訴訟標的之價額，由法院核
      定；核定訴訟標的之價額，以起訴時之交易價額為準；無
      交易價額者，以原告就訴訟標的所有之利益為準。以一訴
      附帶請求其孳息、損害賠償、違約金或費用者，不併算其
      價額，民事訴訟法第77條之1 第1 項、第2 項、第77條之
      2 分別定有明文。又請求拆屋還地之訴，係以土地返還請
      求權為訴訟標的，其訴訟標的價額應以起訴時土地之交易
      價額即市價為準。土地倘無實際交易價額，得以原告起訴
      時土地當期公告現值為交易價額，核定訴訟標的之價額（
      最高法院101 年度台抗字第983 號裁定意旨參照）。查：
　 1、原告起訴請求被告應將坐落臺中市○○區○○段00○0○0地號土
      地（下稱系爭土地）上之地上物拆除，並將上開占用部分
      之土地返還原告，並請求被告應給付原告新臺幣（下同）
      165,877元及自起訴狀繕本送達翌日起至清償日止，按週
      年利率百分之 5計算之利息，及自民國110年10月28日起
      至返還土地之日止，按月當付2,138元。
　 2、本件係以土地返還請求權為訴訟標的，附帶請求給付相當
      於租金之不當得利部分，則不併算其價額。是本件訴訟標
      的價額之核定，應以系爭土地起訴時之交易價額為準，然
      系爭土地起訴時因無實際交易價格供本院判斷，爰參以系
      爭土地於110年度原告起訴時之公告土地現值為每平方公
      尺58,400元，原告主張被告占用面積合計約33.06平方公
      尺，核定本件訴訟標的價額為1,930,704元（計算式：公
      告土地現值58,400元×占用面積33.06平方公尺＝1,930,704
      元），應徵第一審裁判費20,206元，茲依民事訴訟法第24
      9條第1項但書規定，限原告於本裁定送達後5日內補繳，
      逾期未繳，即駁回其訴。
三、依民事訴訟法第249條第1項但書規定，裁定如主文。  
中　　華　　民　　國　　110 　年　　11　　月　　3 　　日
                  民事第六庭  法  官  巫淑芳
以上正本係照原本作成。
如對本裁定關於訴訟標的價額核定部分不服，應於送達後10日內
向本院提出抗告狀（須附繕本），並繳納新臺幣1,000 元。命補
繳裁判費部分，不得抗告。 
中　　華　　民　　國　　110 　年　　11　　月　　3 　　日
                              書記官  吳克雯